臺灣桃園地方法院刑事判決　　　　　　　96年度訴字第1537號
公　訴　人　臺灣桃園地方法院檢察署檢察官
被　　　告　乙○○
　　　　　　　　　　（現於臺灣宜蘭監獄執行中）
指定辯護人　本院公設辯護人甲○○
上列被告因違反槍砲彈藥刀械管制條例案件，經檢察官提起公訴
（96年度偵字第11478 號），本院判決如下：
    主  文
乙○○未經許可，持有可發射子彈具有殺傷力之改造手槍，累犯
，處有期徒刑年陸月，併科罰金新臺幣拾伍萬元，罰金如易服
勞役，以新臺幣壹仟元折算壹日。扣案仿輪轉手槍製造之改造左
輪手槍（槍枝管制編號0000000000）壹把沒收。
    事  實
一、乙○○蘇前於民國93年間因違反毒品危害防制條例案件，經
    本院92年度壢簡字第1752號判決判處有期徒刑4 月，如易科
    罰金，以銀元300 元折算一日確定，於民國93年6 月15日易
    科罰金執行完畢。嗣於95年間某日，知悉其友人綽號「小林
    」之高良興（未據檢察官起訴）所丟棄可發射子彈有殺傷力
    之仿左輪手槍之改造手槍一支（槍枝管制編號0000000000）
    ，可能屬槍砲彈藥刀械管制條例管制規定可發射金屬或子彈
    具有殺傷力之槍枝，非經主管機關許可，不得擅自持有，竟
    基於持有有殺傷力改造槍枝亦不違背其本意之犯意，將高良
    興丟棄之上開改造左輪手槍拾回，且未向主關機關申請許可
    ，即自該時起非法持有上開可發射子彈具有殺傷力之改造手
    槍一支。嗣經警據報於95年8 月10日，於乙○○位於桃園縣
    中壢市○○○街115 巷1 號5 樓住處查獲上開改造左輪手槍
    一支。
二、案經臺灣桃園地方法院檢察署檢察官自動檢舉偵查起訴。
    理  由
一、本案認定被告乙○○有罪之證據方法，計有：(一)被告就自己
    之犯罪事實於審理中之陳述、(二)證人即居住在桃園縣中壢市
    ○○○街115 巷1 號5 樓住處之被告配偶黃瑞虹（已經檢察
    官為不起訴之處分）於警詢、偵查中之證言、(三)內政部警政
    署刑事警察局出具之95年10月11日刑鑑字第0950121800號槍
    彈鑑定書、(四)桃園地方法院檢察署就被告使用之電話之通訊
    監察紀錄、(五)扣案改造左輪手槍一支。經查皆未發現有實施
    刑事訴訟程序之公務員因違背法定程序取得該等證據方法之
    情形；而被告與辯護人就上開證人於本院審判外陳述之供述
    證據之證據能力並不爭執，依刑事訴訟法第159 條之1 至第
    159 條之5 規定，上開供述證據，均有證據能力；又被告就
    本案犯罪事實之自白及其他不利之陳述，查無刑事訴訟法第
    156 條第1 項、第158 條之2 規定情形，且與本院依法調查
    所得事實相符，自得援引被告自白為認定其有罪之證據。
二、被告就其於上開時間，將高良興丟棄之扣案改造左輪手槍拾
    回並據為己有而持有等情，於本院審理中，坦承不諱，核與
    證人黃瑞虹於警詢、偵查中證述之扣案改造手槍係為被告所
    有之情結大致相符，並有桃園地方法院檢察署就被告使用電
    話為通訊監察所得之被告於警搜索指示證人黃瑞虹藏匿扣案
    槍枝之通訊監察紀錄譯文一紙在卷可稽，被告上開任意性之
    自白，核與事實相符，堪可採信；而本案扣案之改造左輪手
    槍一支，經送鑑定結果，認係仿轉輪手槍製造之槍枝，經檢
    視，槍管及轉輪彈倉暢通，機械性能良好，惟轉輪槍彈為塑
    膠材質，經裝填適用子彈（具直徑約6mm 、重約0.88 g鋼珠
    ）實際試射，測得鋼珠之發射速度為151 公尺／秒，計算其
    發射動能為10.03 焦耳，單位面積動能為35.48 焦耳／平方
    公分等情，有內政部警政署刑事警察局出具之95年10月11日
    刑鑑字第0950121800號槍彈鑑定書一份在卷可稽，又關於槍
    枝之殺傷力之相關數據，依美國軍依總署定義，彈丸撞擊動
    能達58呎磅（約為78.6焦耳），則足以使人喪失戰鬥能力，
    又內政部警政署刑事警察局就活豬作射擊測試結果，彈丸單
    位單位面積動能達24焦耳／平方公分，則足以穿入活豬之皮
    肉層，此外，依日本科學警察研究所之研究結果，彈丸單位
    面積動能達20焦耳／平方公分，則足以涉入人體皮肉層等相
    關殺傷力數據，亦據上開槍彈鑑定書記載綦詳，堪認被告持
    有之扣案改造左輪手槍，為具有殺傷力之管制槍枝。被告雖
    辯稱其曾看過高良興持扣案改造左輪手槍射擊沙發，而並未
    射穿沙發云云，辯護人亦以被告不具槍枝知識，並不知扣案
    改造左輪手槍係有殺傷力之辯護意旨為被告為辯護，惟按行
    為人對於構成犯罪之事實，雖非決意促使其發生，但預見其
    發生而其發生並不違背其本意者，依刑法第13條第2 項之規
    定，仍以故意論。此學理上所稱之間接故意，指行為人主觀
    上對於構成要件之實現有所預見，仍聽任其發展，終致發生
    構成要件之該當結果者而言（最高法院83年度台上字第4329
    號判決要旨參照），被告及辯護人雖皆以被告於拾回槍枝當
    時並不知扣案改造左輪手槍係有殺傷力置辯，惟我國法令係
    不許民眾非法持有槍枝，為公眾週知之事實，而就民間合法
    持有或報繳槍砲彈藥之要件，除經內政依槍砲彈藥刀械管制
    條例訂定有槍砲彈藥刀械許可及管理辦法規範外，另有自衛
    槍枝管理條例併為規範，本案被告既目擊扣案改造左輪手槍
    可擊發金屬或子彈，自可查知該手槍可能具有殺傷力，其未
    經查證高良興取得該手槍之來源、是否曾經主管機關許可、
    有無因改造而具殺傷力、如屬合法槍枝高良興何以拋棄之理
    由等相關事實，即於撿拾該扣案左輪手槍後，明知其未向主
    管機關（各縣市警察局）申請許可仍為持有，顯有持有有殺
    傷力改造槍枝亦不違背其本意之不確定故意，是被告上開所
    辯及辯護人之辯護意旨，尚難採認。綜上所述，本案事證明
    確，被告犯行洵堪認定，應依法論科。
三、按未經許可持有手槍，其持有之繼續，為行為之繼續，亦即
    一經持有手槍，罪已成立，但其完結須繼續至持有行為終了
    時為止。其間法律縱有變更，然其行為既繼續實施至新法施
    行以後，即與犯罪後法律有變更之情形不同，不生新舊法比
    較適用之問題（最高法院95年台上字第2250號判決要旨參照
    ）；亦即，於連續、接續或繼續犯之行為過程中，遇有刑罰
    之法律變更時，其一部行為涉及舊法，一部行為涉及新法者
    ，仍應依最後行為時之法律處斷，不發生新舊法比較適用問
    題（最高法院刑事判決96年度台上字第4909號判決要旨參照
    ）。查以，被告拾回並持有扣案改造左輪手槍，雖有可能於
    95年7 月1 日（即94年2 月2 日修正刑法施行日）前，然其
    持有行為繼續至同年8 月10日始被查獲，其持有行為之終了
    既係在94年2 月2 日修正刑法施行之後，自無行為後法律變
    更可言，毋庸為新舊法律比較適用，應逕適用裁判時之槍砲
    彈藥刀械管制條例、94年2 月2 日修正刑法規定論處。
四、核被告所為，係犯槍砲彈藥刀械管制條例第8 條第4 項之未
    經許可持有可發射子彈具有殺傷力之改造手槍罪。被告有如
    事實欄所載之犯罪科刑暨執行紀錄，有臺灣高等法院被告前
    案紀錄表在卷可稽，其於有期徒刑之執行完畢後，五年以內
    故意再犯有期徒刑以上之本罪，為累犯，應依刑法第47條第
    1 項規定加重其刑。爰審酌被告未經許可，非法持有扣案改
    造左輪手槍，對社會治安潛在威脅甚鉅，茲斟酌其素行、生
    活狀況、犯罪之動機、目的、手段等一切情狀，量處如主文
    所示之刑，就併科罰金部分，並諭知罰金易服勞役之折算標
    準，以資懲儆。扣案之改造左輪手槍一把，為違禁物，不問
    屬於犯人與否，應依刑法第38條第1 項第1 款規定宣告沒收
    。
據上論斷，依刑事訴訟法第299 條第1 項前段，槍砲彈藥刀械管
制條例第8 條第4 項，刑法第11條前段、第47條第1 項、第42條
第3 項前段、第38條第1 項第1 款，判決如主文。
本案經檢察官何治蕙到庭執行職務。
中　　華　　民　　國　　96　　年　　11　　月　　16　　日
                  刑事第十庭  審判長法　官　江德民
                                    法  官  林家賢
                                    法  官  陳世旻
以上正本證明與原本無異。
如不服本判決，應於判決送達後10日內向本院提出上訴狀（應附
繕本），其未敘述上訴理由者，應於上訴期間屆滿後20日內補提
理由書狀於本院，上訴於臺灣高等法院。
中　　華　　民　　國　　96　　年　　11　　月　　16　　日
                                    書記官  劉璟佳
附錄論罪科刑法條：
槍砲彈藥刀械管制條例第8 條第4 項
未經許可，持有、寄藏或意圖販賣而陳列第一項所列槍枝（鋼筆
槍、瓦斯槍、麻醉槍、獵槍、空氣槍或第四條第一項第一款所定
其他可發射金屬或子彈具有殺傷力之各式槍砲）者，處三年以上
十年以下有期徒刑，併科新臺幣七百萬元以下罰金。
